臺灣桃園地方法院民事簡易判決
110年度壢簡字第1660號
原      告  伊加伊有限公司

法定代理人  萬名娟  
訴訟代理人  廖克明律師
複代理人    曾雍博律師
被      告  李承璋  

訴訟代理人  周福珊律師
上列當事人間請求給付服務費事件，本院於民國111年9月6日言
詞辯論終結，判決如下：
    主    文
被告應給付原告新臺幣285,000元，及自民國110年7月30日起至
清償日止，按年息百分之5計算之利息。
訴訟費用新臺幣3,090元由被告負擔。
本判決得假執行。但被告如以新臺幣285,000元為原告預供擔保
，得免為假執行。
　　事實及理由
一、原告主張：兩造先後於民國109年10月17日、同年11月7日簽
    訂「伊加伊活動學員合約書」及「伊加伊白金學員合約書」
    （下合稱系爭服務契約），被告李承璋並於前開日期分別在
    「專人服務啟動申請書」、「白金學籍服務簽收單」、「戀
    活企劃預定申請書」、「兩性服務課程啟動申請書」及「大
    型活動服務啟動申請書」簽收表示已受領原告伊加伊有限公
    司提供之上揭服務，惟被告迄今仍未支付系爭服務契約價金
    共計新臺幣（下同）285,000元。爰依系爭服務契約之法律
    關係，提起本件訴訟等語。並聲明：㈠如主文第1項所示。㈡
    願供擔保，請准宣告假執行。 
二、被告則以：被告於109年10月11日接獲原告公司人員來電詢
    問是否單身、有無興趣參加聯誼活動等等，受該員工告知可
    於同年10月17日前往桃園市○○區○○路000號13樓之5參與聯誼
    ，然被告於同年月17日前往上址時，現場未舉辦任何聯誼活
    動，僅有一名名為Nina之女子向被告介紹原告公司合約內容
    ，但未給予被告詳細審閱該合約之審閱期，合約內亦無審閱
    期相關約款，即遊說被告當場簽署「伊加伊活動學員合約書
    」並繳交2,000元；嗣於同年11月7日，原告再次通知被告簽
    署第二份合約即「伊加伊白金學員合約書」，當日亦未給予
    被告合理審閱期間，被告另於當日再次付款3,000元，原告
    於翌日要求被告提供本人之金融機構帳戶存摺及戶籍謄本，
    被告家人知悉此事認為事有蹊蹺予以勸阻，被告遂不再與Ni
    na或原告公司其他人員聯絡。詎料原告公司人員一再聯繫要
    求被告繳付全部費用25萬元。然系爭服務契約性質應為委任
    契約，在原告提供被告服務前，被告得隨時終止，被告於11
    0年1月11日曾寄發存證信函予原告表示系爭服務契約係受詐
    欺而簽訂，故向原告撤銷受詐欺之意思表示，並終止系爭服
    務契約，是原告主張依系爭服務契約請求合約金額並無依據
    等語，資為抗辯。並聲明：㈠原告之訴及假執行之聲請均駁
    回。㈡願供擔保，請准宣告免予假執行。
三、本院得心證之理由：
　㈠原告主張被告於上開日期與其簽訂系爭服務契約，被告並有
    於前揭簽收單、服務啟動申請書上簽名之事實，業據提出與
    所述相符之系爭服務契約、兩性顧問諮詢服務啟動申請書、
    建檔媒合服務啟動申請書、個人特質分析服務預訂申請書、
    白金學籍服務簽收單、專人服務啟動申請書、戀活企劃預定
    申請書、兩性課程服務啟動申請書、大型活動服務啟動申請
    書在卷可證（見110年度板簡調字第39號卷第13至27頁，下
    稱板簡卷；本院卷第32頁），且被告於上開日期簽署契約之
    事實亦為被告不爭執，是此部分事實，首堪認定。
　㈡按定型化契約條款：指企業經營者為與多數消費者訂立同類
    契約之用，所提出預先擬定之契約條款。定型化契約條款不
    限於書面，其以放映字幕、張貼、牌示、網際網路、或其他
    方法表示者，亦屬之；企業經營者與消費者訂立定型化契約
    前，應有30日以內之合理期間，供消費者審閱全部條款內容
    ；企業經營者以定型化契約條款使消費者拋棄前項權利者，
    無效；違反第1項規定者，其條款不構成契約之內容。但消
    費者得主張該條款仍構成契約之內容，消費者保護法第2條
    第7款、第11條之1分別定有明文。又消保法第11條之1之立
    法目的在於使消費者充分了解契約內容，避免消費者於匆忙
    間不及了解其依契約所得主張之權利及應負之義務，致訂立
    顯失公平之契約而受有損害。而該條雖未限制消費者得主張
    不構成契約內容之條款範圍，然消費者雖無合理審閱期間，
    惟就其明知或可得而知之契約條款，若認仍得主張不構成契
    約之內容，將嚴重影響交易秩序，甚至變更契約主給付義務
    ，致契約類型變更，故消費者得依第11條第2項規定主張不
    構成契約內容之定型化契約條款，仍應審酌消費者是否已有
    合理機會知悉或斟酌契約條款，及以消費者締約時非明知或
    可得而知之契約條款為限，故只須消費者於簽約前已充分瞭
    解該契約之權利義務關係，或有可認其能認識契約權利義務
    關係之合理審閱期間，即不得引用上開規定而主張契約無效
    。次按當事人主張有利於己之事實者，就其事實有舉證之責
    任，民事訴訟法第277 條前段定有明文。申言之，主張權利
    存在之當事人，就權利發生事實，負有舉證責任，反之，主
    張權利不存在之當事人，就權利障礙事實、權利消滅事實及
    權利排除事實，負舉證責任。又按因被詐欺或被脅迫，而為
    意思表示者，表意人得撤銷其意思表示。但詐欺係由第三人
    所為者，以相對人明知其事實或可得而知者為限，始得撤銷
    之，民法第92條第1項定有明文。而民事法上所謂詐欺云者
    ，係謂欲相對人陷於錯誤，故意示以不實之事，令其因錯誤
    而為意思之表示，且詐欺行為人必有使他人陷於錯誤之故意
    ，致該他人基於錯誤而為不利於己之意思表示者始足當之；
    主張被詐欺而為表示之當事人，應就此項事實負舉證之責任
    。
　㈢查本件被告雖以原告未給予契約合理審閱期，亦未曾提供任
    何服務，以及是遭原告員工詐欺從而簽訂系爭服務契約，因
    此有於110年1月11日寄發樹林育英街郵局4號存證信函向原
    告撤銷受詐欺之意思表示並終止系爭服務契約，原告不得依
    該契約請求被告給付合約價金，並提出存證信函及中華郵政
    掛號郵件收件回執為證。然被告此處抗辯為原告所否認，而
    依上開說明可知，被告自應就原告未提供審閱期間及遭詐欺
    而締約之事實，負舉證之責。
　㈣實則自原告提供之系爭服務契約影本可見，其上就合約金額
    、甲方（即原告）提供之服務內容、學員間禁止之往來行為
    、個人資料保護法、審閱期及因契約所生爭議合意第一審院
    等重要注意事項均有明顯劃記與標示，且被告除分別在109
    年10月17日、同年11月7日簽立活動學員、白金學原合約等
    系爭服務契約外，亦於當日填妥相關服務啟動申請書並親自
    簽名。而被告為88年次生之人，於簽立系爭服務契約之當下
    業已成年，應具有判斷事理之能力，且上開服務啟動申請書
    係各別填寫進行申請即啟動該服務，簽收單所載各項服務猶
    設有個別欄位需逐項核對簽收之，足見原告已就系爭服務契
    約內容詳盡說明，兩造就系爭服務契約之服務內容亦經個別
    磋商決定採用活動學員及白金學員兩種方案併行，況被告應
    得就服務內容細項自行選擇需要者填寫對應之服務啟動、活
    動預訂申請書，益徵被告具備一定磋商之餘地，而可調整系
    爭合約內容，系爭合約非屬定型化契約足堪認定，且透過上
    開磋商，被告已充分瞭解系爭服務契約之權利義務關係、約
    定條款及付款條件，而無不及知之情形，依上揭見解，被告
    自不得以審閱期間及定型化契約為由，主張系爭合約無效。
    再者，本件涉及之二份契約可明確分為109年10月17日及同
    年11月7日所簽署，若被告主觀確實對於契約內容有無法理
    解或認識之情況，被告又豈會於後續再次與原告簽署契約，
    被告此部分所辯，實與常理未符。被告雖抗辯原告未給予合
    理審閱期間令其充分理解系爭服務契約內容，卻未提及已將
    所有服務啟動申請書、簽收單進行簽名及受領原告提供服務
    等情，其所辯自難採信。
　㈤另被告雖主張另於110年1月11日以存證信函向原告撤銷受詐
    欺之意思表示並終止系爭服務契約，惟觀諸前開申請書均記
    載：「※注意事項：……【二】啟動日期依照本申請書之申請
    日期為準」等語，業經被告本人簽名、填載日期（見板簡卷
    第17至19頁、第24至27頁）；被告更於活動學員合約簽收單
    自行填寫購買服務為活動學員，親自簽名證明已確實收取該
    服務契約無誤（見板簡卷第16頁）；白金學籍服務簽收單頁
    首表格「簽名確認」欄、頁尾「服務簽收人」簽名處，亦有
    被告核對簽收內容後逐一完成所有項次之簽名及日期（見板
    簡卷第23頁），足見原告實際上已按系爭服務契約為被告啟
    動、預訂相關服務，被告從而簽名確認受領，被告既然已受
    領相關服務，此部份終止契約之主張，應難認合理。又從被
    告於上開文件簽名次數合計多達13次觀之，堪認被告受原告
    公司人員前後二次通知後，乃基於個人自由意思決定接續與
    原告完成系爭服務契約及相關服務啟動、活動預訂申請書等
    文件之簽署，而非受原告詐騙陷於錯誤而訂立，否則衡諸常
    理，豈會在遭受詐欺後，而仍繼續與原告訂立不同合約、填
    寫不同服務啟動申請書、活動預訂（定）申請書並繳付費用
    ，是由客觀事證已可認定被告乃係本於自由意志而與原告簽
    定系爭服務契約，被告之答辯當無可採，被告當應依約給付
    原告285,000元。此外，被告另聲請傳喚原告員工Nina到庭
    為證，然此部分事實既可依上開證據為認定，此證據調查則
    實無必要。
四、末按給付無確定期限者，債務人於債權人得請求給付時，經
    其催告而未為給付，自受催告時起，負遲延責任。其經債權
    人起訴而送達訴狀，或依督促程序送達支付命令，或為其他
    相類之行為者，與催告有同一之效力。遲延之債務，以支付
    金錢為標的者，債權人得請求依法定利率計算之遲延利息。
    其利率未經約定，亦無法律可據者，週年利率為百分之5，
    為民法第229條第2項、第233條第1項前段、第203條分別明
    定。本件原告對被告之服務費請求權屬未定給付期限之金錢
    債權，故其就上述285,000元請求被告給付自起訴狀繕本送
    達翌日即110年7月30日（見本院卷第7頁）起至清償日止，
    按年息百分之5計算之利息，亦屬有理。
五、綜上所述，原告依系爭服務契約之法律關係，請求被告給付
    如主文第1項所示，為有理由，應予准許。
六、本判決係就民事訴訟法第427條規定適用簡易程序所為被告
    敗訴之判決，依同法第436條第2項準用第389條第1項第3款
    規定，應依職權宣告假執行。並依同法第392條第2項規定，
    依聲請宣告被告供擔保免為假執行之金額。原告固陳明願供
    擔保請准宣告假執行，然此僅促使本院依職權發動，毋庸為
    准駁之諭知。
七、訴訟費用負擔之依據：民事訴訟法第78條。並依職權確定訴
    訟費用額為第一審裁判費3,090元。
中　　華　　民　　國　　111 　年　　9 　　月　　27　　日
                  中壢簡易庭  法  官  林莆晉
以上為正本係照原本作成。
如不服本判決，應於送達後二十日內，向本院提出上訴狀並表明
上訴理由，如於本判決宣示後送達前提起上訴者，應於判決送達
後二十日內補提上訴理由書（須附繕本）。
如委任律師提起上訴者，應一併繳納上訴審裁判費。
中　　華　　民　　國　　111 　年　　9 　　月　　27　　日
　　　　　　　　　　　　　　　書記官  陳香菱